【裁判字號】    97,易,2271
【裁判日期】    970925
【裁判案由】    竊盜等
【裁判全文】
臺灣臺北地方法院刑事判決              97年度易字第2271號
公  訴  人  臺灣臺北地方法院檢察署檢察官
被      告  乙○○
上列被告因竊盜等案件，經檢察官提起公訴（97年度偵字第1313
4號），本院判決如下：
    主      文
乙○○攜帶兇器竊盜，未遂，累犯，處有期徒刑捌月，扣案如附
表所示之物均沒收。
被訴毀損部分公訴不受理。
    事      實
一、乙○○前因竊盜案件，經臺灣板橋地方法院以92年度易字第
    2954號判處有期徒刑1年確定；另因施用第一、二級毒品案
    件，經本院以93年度訴字第828號判處有期徒刑1年及6月，
    定應執行刑為有期徒刑1年4月；上開二案經接續執行結果，
    於民國95年5月25日假釋出監，縮刑期滿日期為95年11月15
    日，其假釋期滿未經撤銷而以已執行論。詎乙○○意圖為自
    己不法之所有，於97年6月4日凌晨4時30分許，攜帶其所有
    以金屬材質製成、前端扁平或堅硬，客觀上足以對於人之生
    命、身體、安全構成威脅而屬兇器之接桿1支、十字起子1支
    、扁字起子1支、中心沖1支、剪線鉗1支，及非屬兇器之套
    頭扳手1支、套頭6個、手電筒1支、手套1副、鴨舌帽1頂等
    物（均置入其所有手提袋及斜背包內），前往臺北縣新店市
    ○○路470號之「右萱停車場」，持中心沖擊破停放於該停
    車場而屬甲○○所有之1861-RH自小客車右後車窗玻璃，欲
    侵入行竊車內DVD音響主機，惟因汽車警報器作響，為免行
    蹤敗露遭人察覺，乃騎乘機車先行離開，打算伺機再下手行
    竊；乙○○未久後又返回現場，並自玻璃破損之右後窗進入
    車內，因警報器仍持續作響，故打開引擎蓋以剪線鉗剪斷警
    報器之電線，再進入車內以扁字起子撬開汽車音響面版，致
    令不堪用（以上毀損部分均經甲○○於本院審理時撤回告訴
    ），再以套頭扳手鬆開音響之螺絲，欲竊取音響主機，惟旋
    經民眾李志浩發覺報警處理，當場將乙○○逮捕，致未得手
    ，並扣得乙○○所有如附表所示之接桿、十字起子、扁字起
    子、中心沖、剪線鉗、套頭扳手、套頭、手電筒、手套、鴨
    舌帽、手提袋、斜背包等物。
二、案經臺北縣政府警察局新店分局報請臺灣臺北地方法院檢察
    署檢察官偵查起訴。
    理      由
壹、證據能力部分：
    按被告以外之人於審判外之言詞或書面陳述，除法律有規定
    者外，不得作為證據，刑事訴訟法第159條第1項定有明文。
    惟被告以外之人於審判外之陳述，雖不符刑事訴訟法第159
    條之1至第159條之4之規定，而經當事人於審判程序同意作
    為證據，法院審酌該言詞陳述或書面陳述作成時之情況，認
    為適當者，亦得為證據，同法第159條之5第1項亦規定甚明
    。本件證人即告訴人甲○○、證人李志浩先前於警詢及偵訊
    時所為之陳述，業據被告乙○○於本院審判程序同意作為證
    據使用（見本院卷第26頁），復經本院斟酌該言詞陳述作成
    時之情況，認該證人並無不能自由陳述或其他影響其陳述真
    實性之情況，以該證言作為本件證據，應屬適當，故甲○○
    、李志浩先前於審判外之陳述，於本件自具有證據能力無訛
    。
貳、實體部分：
一、有罪（竊盜罪）部分：
  (一)訊據被告乙○○對於上開事實坦承不諱，並據告訴人甲○○
    指訴綦詳，核與證人李志浩於警詢及偵訊時證述情節相符，
    並有扣案如附表所示之物、卷附照片及贓物認領保管單可稽
    （見偵卷第18頁、第37至43頁），足徵被告前開出於任意性
    之自白與事實相符。本件事證明確，被告犯行堪予認定，應
    依法論科。
  (二)按刑法第321條第1項第3款之攜帶兇器竊盜罪，係以行為人
    攜帶兇器竊盜為其加重條件，此所謂兇器，其種類並無限制
    ，凡客觀上足對人之生命、身體、安全構成威脅，具有危險
    性之兇器均屬之，且祇須行竊時攜帶此種具有危險性之兇器
    為已足，並不以攜帶之初有行兇之意圖為必要；亦即行為人
    攜帶兇器有行兇之可能，客觀上具有危險性，即為已足，至
    其主觀上有無持以行兇或反抗之意思，尚非所問，最高法院
    79年台上第5253號判例、最高法院74年度第3次刑事庭會議
    決議可資參照。又刑法第321條第1項第2款所謂「其他安全
    設備」，係指具有隔絕防閑作用，並固定於土地上之建築物
    或工作物之安全設備而言。而汽車為屬動產之一種，雖其車
    窗兼具有防閑功能，惟其與上揭竊盜罪之加重條件所指之「
    安全設備」含義尚屬有間，若將汽車車窗毀壞竊取車內之物
    ，除該毀壞車窗之行為另涉犯他項罪名外，殊難遽以毀壞其
    他安全設備之加重竊盜罪名相繩，亦有最高法院85年台非字
    第313號判決可參。本件扣案之接桿、十字起子、扁字起子
    、中心沖、剪線鉗，均係金屬材質製成，前端扁平或堅硬，
    有照片附卷可稽（見偵卷第37頁），客觀上顯足以對於他人
    之生命、身體構成威脅而具有危險性，均屬刑法所謂兇器甚
    明；至於其餘套頭扳手、套頭、手電筒等物，其長度非長，
    亦不具尖銳外型，則尚非所謂兇器。核被告所為，係犯刑法
    第321條第2項、第1項第3款之攜帶兇器加重竊盜未遂罪；被
    告已著手於犯罪行為之實行而不遂，爰依法減輕其刑。公訴
    意旨雖認被告另涉有同條第2款「毀越門扇、牆垣或其他安
    全設備而犯之者」之竊盜罪加重要件，惟依前揭說明，汽車
    車窗尚非所謂「安全設備」，縱被告打破車窗玻璃侵入車內
    行竊，亦與刑法第321條第1項第2款之要件不合，公訴意旨
    對此容有誤會。又被告下手行竊後，雖有先離開現場嗣又返
    回之舉，惟被告對此供稱：「... 結果警報器就叫，我就先
    騎車繞一圈，然後我再回到現場... 」、「（問：你敲破玻
    璃導致警報器響起，騎車暫行離開，多久之後又回到現場？
    ）大約五到十分鐘左右，我是想說如果沒有人的話，可以繼
    續偷竊。」等語（本院卷第21頁反面），參以證人李志浩於
    偵訊時證稱：「我當時在打電腦，聽到玻璃破及汽車警報器
    的聲音，我就看到被告由告訴人的車旁跑出來騎車離開，後
    來隔了15分鐘左右，被告又跑回來，他直接跳到告訴人車裡
    ，我就到樓下去時有看到被告在告訴人的車內持工具拆音響
    面版... 」等語（見偵查卷第57頁），足見被告係因敲破玻
    璃導致警報器響起，為免行蹤敗露遭人察覺，乃騎乘機車先
    行離開，打算伺機再下手行竊，未久後旋又返回現場，並持
    續竊取同一車輛之音響設備；其數行為於密切接近之時地實
    施，侵害同一之法益，各行為之獨立性極為薄弱，依一般社
    會健全觀念，在時間差距上，難以強行分開，在刑法評價上
    ，以視為數個舉動之接續施行，合為包括之一行為予以評價
    ，較為合理，應屬接續犯，而論以包括之一罪即為已足（最
    高法院86年台上字第3295號判例參見），爰予敘明。查被告
    有事實欄所示刑之宣告及執行完畢情形，有臺灣高等法院被
    告前案紀錄表在卷可稽，其受前揭有期徒刑執行完畢後，5
    年以內故意再犯本件有期徒刑以上之罪，為累犯，應依法加
    重其刑，並先加後減之。爰審酌被告前有竊盜、毒品等前科
    ，素行非佳，其於深夜攜帶工具侵入他人車輛行竊，對社會
    治安及被害人財產法益已生一定損害，惟被告犯後坦承犯行
    、態度尚佳等一切情況，量處如主文所示之刑。扣案如附表
    所示之物，係被告所有，供本件犯罪所用或供犯罪預備之物
    ，此據被告供明在卷（本院卷第26頁），爰均依刑法第38條
    第1項第2款規定宣告沒收。
二、公訴不受理（毀損罪）部分：
  (一)公訴意旨另以：乙○○基於毀損之接續犯意，於97年6月4日
    凌晨4時30分許，持客觀上足以充當兇器使用之接桿、十字
    、扁字起子、中心沖、套頭扳手、剪線鉗各1把前往在臺北
    縣新店市○○路470號右萱停車場，先持中心沖擊破甲○○
    所有1861-RH號自小客車右後車窗，因觸動車內警報器，致
    未得逞便先行離去，嗣於15分鐘後，續持上開工具返回停車
    場，由破損之玻璃進入甲○○車內，復持套筒及扳手破壞汽
    車音響面板，致令不堪使用，欲竊取汽車DVD主機，因認被
    告乙○○涉犯刑法第354條之毀損罪嫌等語。
  (二)按告訴乃論之罪，告訴人於第一審辯論終結前得撤回其告訴
    ，又告訴經撤回者，應諭知不受理之判決，刑事訴訟法第23
    8條第1項、第303條第3款分別定有明文。
  (三)按刑法第354條之毀損罪，依同法第357條之規定，須告訴乃
    論。查告訴人已於本院審理時撤回毀損罪之告訴，有本院97
    年9月11日審判筆錄及告訴人之刑事撤回告訴狀附卷可稽，
    爰就毀損罪部分為公訴不受理之諭知。
據上論斷，應依刑事訴訟法第299條第1項前段、第303條第3款，
刑法第321條第1項第3款、第2項、第25條第2項、第47條第1項、
第38條第1項第2款，判決如主文。
本案經檢察官葉惠燕到庭執行職務。
中    華    民    國    97    年    9     月    25    日
                  刑事第十一庭  法  官  林庚棟
以上正本證明與原本無異。
如不服本判決，應於判決送達後10日內，向本院提出上訴狀；上
訴書狀應敘述具體理由，未敘述上訴理由者，應於上訴期間屆滿
後20日內補提上訴理由書於本院。
                                書記官  殷玉芬
中    華    民    國    97    年    9     月    26    日
附錄本案論罪科刑法條全文
中華民國刑法第321條：
犯竊盜罪而有左列情形之一者，處6月以上、5年以下有期徒刑：
一、於夜間侵入住宅或有人居住之建築物、船艦或隱匿其內而犯
    之者。
二、毀越門扇、牆垣或其他安全設備而犯之者。
三、攜帶兇器而犯之者。
四、結夥三人以上而犯之者。
五、乘火災、水災或其他災害之際而犯之者。
六、在車站或埠頭而犯之者。
前項之未遂犯罰之。
附表：
(一)接桿壹支。
(二)十字起子壹支。
(三)扁字起子壹支。
(四)中心沖壹支。
(五)剪線鉗壹支。
(六)套頭扳手壹支。
(七)套頭陸個。
(八)手電筒壹支。
(九)手套壹副。
(十)鴨舌帽壹頂。
(十一)手提袋壹個。
(十二)斜背包壹個。


司法院資訊處製作；財團法人民間司法改革基金會備份。
